臺灣高等法院刑事裁定
109年度聲再字第422號
再審聲請人
即受判決人  林杰誼






上列再審聲請人即受判決人因違反槍砲彈藥刀械管制條例案件，
對於本院108年度上訴字第1891號，中華民國109年2月12日第二
審確定判決（原審案號：臺灣新北地方法院107年度訴字第1044
號；起訴案號：臺灣新北地方檢察署107年度偵緝字第3095號）
，聲請再審，本院裁定如下：
    主  文
再審之聲請駁回。 
    理  由
一、聲請再審意旨略以：再審聲請人即受判決人林杰誼（下稱聲
    請人）因違反槍砲彈藥刀械管制條例案件，經本院108年度
    上訴字第1891號判決（下稱原確定判決）判處罪刑確定，然
    本案遭查扣之槍枝係聲請人於民國106年12月9日14時許，向
    板橋分局偵查佐林淵照檢舉鄭國才家裡有槍枝與毒品而告偵
    破，若本案槍枝為聲請人持有，其焉需如此構陷自己；又當
    初鄭國才被查獲後，有問是否其去檢舉，其當下否認，並找
    顏士傑與鄭國才調解，其已查得顏士傑之年籍、住居所，鄭
    國才係因懷疑是其去檢舉而將槍枝、毒品推給其；另當時其
    係坐張華邦的車子去鄭國才住處時，證人郭育翰有看到其是
    空手下車，是證人林淵照、顏士傑、郭育翰均為新證據，足
    已證明其未持有槍枝，爰依刑事訴訟法第420條第1項第6款
    聲請再審等語。
二、按刑事訴訟法第420條第1項第6款明定：「有罪判決確定後
    ，因發現新事實或新證據，單獨或與先前之證據綜合判斷，
    足認受有罪判決之人應受無罪、免訴、免刑或輕於原判決所
    認罪名之判決者」，為受判決人之利益，得聲請再審；同條
    第3項並規定：「第1項第6款之新事實或新證據，指判決確
    定前已存在或成立而未及調查斟酌，及判決確定後始存在或
    成立之事實、證據」之規定。是得據為受判決人之利益聲請
    再審之「新事實」、「新證據」，固不以有罪判決確定前已
    存在或成立而未及調查斟酌者為限，其在判決確定後始存在
    或成立之事實、證據，亦屬之；然該事實、證據，仍須於單
    獨觀察，或與先前之證據綜合判斷後，得以合理相信其足以
    動搖原確定之有罪判決，使受有罪判決之人應受無罪、免訴
    、免刑或輕於原判決所認罪名之判決者，始足當之（最高法
    院104年度台抗字第577號裁定意旨參照）。　
三、經查：
　　㈠聲請人犯非法持有可發射子彈具有殺傷力之槍枝罪，經原
      確定判決綜合審酌聲請人於警詢、偵查、原審之自白及證
      人鄭國才、洪麗卿、張佳樂於警詢時之證詞，及自願受搜
      索同意書、新北市政府警察局板橋分局搜索扣押筆錄、扣
      押物品目錄表、內政部警政署刑事警察局鑑定書等事證，
      本於事實審法院職權推理之作用，認定聲請人有上開犯行
      ，並於理由欄內詳為說明認定所憑之依據與得心證之理由
      ，且對於聲請人於事實審法院審理中更異前詞否認持有槍
      枝之辯解，依憑卷證資料，詳加指駁，是原確定判決所為
      犯罪事實之認定，均有卷內證據資料足憑。
　　㈡聲請人雖主張本案其係主動向警員林淵照檢舉云云，然聲
      請人在本案警詢、偵查及一、二審法院審理時，從未提及
      此事，反於警詢、偵查及一審時均坦承持有槍枝之事實，
      則其迨聲請再審時，始稱本案係因其向警員林淵照檢舉而
      查獲云云，已難採信。況本案警方之所以查獲槍枝，係因
      警方行經新北市○○街00巷00號前，見范純勇、蕭世雄形跡
      可疑，向前盤查，范純勇即向屋內大喊有人、警察來了，
      警方見狀進入走廊，由走廊看到屋內有安非他命吸食器，
      經鄭國才同意搜索，而查獲槍枝等情，業據證人鄭國才、
      李清松、洪麗卿、范純勇、蕭世雄於警詢中證述明確，且
      本案新北市政府警察局板橋分局刑事案件移送書上亦如此
      記載，有移送書在卷可憑，足證聲請人上開主張，顯非事
      實，是其主張證人林淵照可證明本案係其主動檢舉云云，
      委無可採。
　　㈢聲請人於本案二審在108年7月17日行準備程序時，係供稱
      ：鄭國才被抓隔天交保回來找其，他說要拚交保，先把槍
      枝推給其，到地院時他會還回去，其答應鄭國才，也想幫
      他，所以才杜撰一個叫「豪豬」的人，並於第2次製作警
      詢筆錄時承認槍枝是其的等語；之後又改稱：鄭國才說會
      推給其是因為其離開，警察就來衝，他覺得是因其的關係
      ，警察才會來，所以才先推給其，等其交保之後回來再釐
      清發生何事云云。是聲請人就鄭國才是否因認遭其檢舉而
      指稱槍枝為其所有乙節，前後不一。況依其所述，鄭國才
      係為拚交保而否認持有槍枝，則鄭國才只須憑空虛捏人名
      或綽號即可，何須誣指聲請人，且鄭國才既已交保在外，
      聲請人更無須自陷己於罪，承認持有槍枝以便鄭國才拚交
      保。復酌以證人鄭國才於106年12月10日在偵查中係供稱
      ：我友人阿保於106年12月9日15時許到我住處，把槍枝及
      子彈一起交給我，他要我幫他保管，說當日17時許會回來
      拿走，結果先被警方查獲，毒品是我自己施用剩下來的等
      語，經檢察官限制住居後釋放，有限制住居具結書附卷足
      佐。足證鄭國才於偵查中已坦承持有槍彈、施用毒品犯行
      ，且無交保情事，可見聲請人所述鄭國才係拚交保而推給
      其、鄭國才將毒品及槍枝都推給其云云，要與卷證資料不
      符，故其所述均非事實，難以採信。
　　㈣聲請人於本案二審辯稱鄭國才誤認聲請人出面檢舉，始指
      稱其持有槍枝，待鄭國才交保後，即有相約碰面，釐清非
      其檢舉鄭國才，且槍枝並非其所有，現場並有張華邦、高
      寅翔及顏士傑見聞一節，業經原確定判決認定聲請人此部
      分所辯不可採，並詳予說明證人高寅翔在二審作證前，已
      與聲請人聯繫，其證詞有偏頗之虞，難以採信。聲請人雖
      稱事後與鄭國才調解時，顏士傑在場，可證明槍枝非其所
      有云云，然審酌證人鄭國才、洪麗卿、張佳樂均證述指稱
      本案槍枝係聲請人持有，及聲請人於本案二審中辯稱其在
      鄭國才交保隔天，與鄭國才調解時，鄭國才已知非其檢舉
      ，並稱要幫其釐清云云，惟若此節為真，顯然其已無承認
      持有本案槍枝之動機及必要，然其之後於警詢、偵查及一
      審卻多次坦承持有本案槍枝之事實，可見其上開所辯曾與
      鄭國才調解，鄭國才說要幫其釐清云云，係憑空捏造之詞
      ，則其所述調解時在場之證人顏士傑，從形式上觀察，自
      不足以動搖原確定判決認定之事實。
　　㈤至聲請人稱「郭育翰」可證明其無帶槍枝至鄭國才住處云
      云。然聲請人在本案之警詢、偵查及審理過程中，從未提
      及有「郭育翰」此人，則其迨聲請再審時，始稱有「郭育
      翰」可證明其未帶槍枝至鄭國才住處云云，自難採信。
四、綜上所述，原確定判決既已依法律本於職權對於證據之取捨
    ，詳敘其判斷之依據及認定之理由，對於聲請人就非法持有
    可發射子彈具殺傷力槍枝部分所辯如何不足採信，亦詳予指
    駁，而聲請人所提出上開新證據，不論單獨或與先前之證據
    綜合判斷，均難動搖原確定判決所認定之事實，而與刑事訴
    訟法第420條第1項第6款之法定再審要件不合。是聲請人執
    前詞聲請再審，為無理由，應予駁回。
據上論斷，依刑事訴訟法第434條第1項，裁定如主文。
中　　華　　民　　國　　109 　年　　10　　月　　30　　日
                  刑事第十七庭  審判長法　官 鄭水銓
                                      法　官 沈君玲
                                      法　官 李世華
以上正本證明與原本無異。
如不服本裁定，應於裁定送達後10日內向本院提出抗告狀。
                                      書記官 莊佳鈴
中　　華　　民　　國　　109 　年　　10　　月　　30　　日